臺灣高等法院刑事裁定　　　　　　　　　100年度抗字第168號
抗告人　即
受　刑　人　江妙貞
上列抗告人因聲明異議案件，不服臺灣臺北地方法院99年度聲字
第3112號，中華民國99年12月21日所為裁定，提起抗告，本院裁
定如下：
    主  文
抗告駁回。
    理  由
一、原裁定略以：本件抗告人即受刑人江妙貞因偽造文書案件，
    經臺灣臺北地方法院以98年度訴字第1807號判處有期徒刑6
    月，減為有期徒刑3 月，並諭知易科罰金折算標準，經本院
    以99年度上訴字第1960號、最高法院以99年度臺上字第6252
    號判決確定，現由臺灣臺北地方法院檢察署以99年度執字第
    6709號案件執行。因檢察官通知抗告人於99年11月23日上午
    10時許到案執行，抗告人於同年月25日具狀聲請延緩執行3
    至6個月，經檢察官函覆其聲請查無刑事訴訟法第467條停止
    執行之原因，應立即到案執行等情，業經原審依職權調閱上
    開執行案件卷宗查核無訛，並有本院被告前案紀錄表在卷可
    參。抗告人以其患有腎結石及因結石過大，無法順利排尿，
    如不立即動手術有生命危險，提起聲明異議。然觀之其所提
    出之尹書田醫療財團法人書田泌尿科眼科診所診斷證明書，
    僅載明抗告人需進一步檢查及治療，並未能充分證明抗告人
    目前有應立即進行治療之重大急迫傷病而構成入監執行之障
    礙，況監所內有醫師駐診或病舍之設置，於必要時並得戒護
    就醫診療，是抗告人尚無恐因執行而不能保其生命之不得執
    行事由，是執行檢察官上揭要求抗告人立即到案接受執行之
    執行指揮，尚難謂有何違法或不當。綜上所述，本件檢察官
    之指揮處分，經核尚無不當。抗告人執前開情詞，聲明異議
    ，為無理由，應予駁回云云。
二、抗告意旨略以：抗告人所受判決為有期徒刑3 個月得易科罰
    金，並非應入監服刑之案件。抗告人因屬清寒家庭，且年事
    已高失業多年在家，如今又罹患重病無法親自到案辦理易科
    罰金之聲請，故由抗告人之配偶檢具證明文件代為聲請准予
    易科罰金並請求分期執行，然檢察官對該聲請置而未理，詎
    原審以抗告人聲請不符「延緩執行」要件而為駁回之裁定，
    顯對抗告人之聲請有所誤會，為此特提起抗告云云。
三、經查：
(一)按受刑人或其法定代理人或配偶，以檢察官執行之指揮為不
    當者，得向諭知該裁判之法院聲明異議，刑事訴訟法第484
    條定有明文。又受徒刑或拘役之諭知除有：心神喪失、懷胎
    五月以上、生產未滿二月、現罹疾病，恐因執行而不能保其
    生命之情形者，依檢察官之指揮，於其痊癒或該事故消滅前
    ，停止執行，為同法第467條定有明文。
(二)抗告人因偽造文書案件，業經判處罪刑確定，有臺灣臺北地
    方法院98年度訴字第1807號、本院99年度上訴字第1960號、
    最高法院99年度臺上字第6252號刑事判決影本存卷可參（原
    審卷8 至22頁）。經臺灣臺北地方法院檢察署傳喚受刑人應
    於99年11月23日上午10時許到案執行，抗告人於99年11月25
    日具狀聲請暫緩執行後，再分12期繳納易科罰金，該署於99
    年12月1日以北檢玲節99執6709字第90186號函，以查無刑事
    訴訟法第467 條規定之停止執行事由，所請礙難准許，請儘
    速到案接受執行，否則依法通緝。旋抗告人於99年12月7 日
    具狀聲明異議等情，業經本院調閱99年度執字第6709號執行
    卷宗核閱無訛。因抗告人所提診斷證明書，確實無法認定其
    現罹疾病，恐因執行而不能維護生命之執行障礙事由。原審
    因而認檢察官執行指揮並無不當，而駁回其異議之聲明，經
    核並無不合。抗告意旨任憑己意，指摘原裁定不當，為無理
    由，應予駁回。至抗告人以原裁定對於其聲請分期繳納易科
    罰金隻字未提，因觀諸檢察官99年12月1日北檢玲節99執670
    9字第90186號函指揮處分僅針對抗告人聲請延緩執行3至6個
    月之請求是否合法與適當加以審酌判斷，則抗告人得否聲請
    分期繳納易科罰金乙節，未在檢察官執行指揮之範圍，尚非
    本件聲明異議程序中所得審究，附此敘明。
據上論斷，應依刑事訴訟法第412條，裁定如主文。
中    華    民    國    100    年    2    月    23    日
                  刑事第二庭審判長法  官 洪光燦
                                  法  官 宋明蒼
                                  法  官 李麗玲
以上正本證明與原本無異。
如不服本裁定，應於收受送達後五日內得向本院提出抗告狀。
                                  書記官 廖婷璇
中    華    民    國    100    年    2    月    23    日